臺灣彰化地方法院刑事判決　　　　　　　　　　　　　九十三年度易字第九二一號
　　公　訴　人　臺灣彰化地方法院檢察署檢察官
　　被　　　告　甲○○
右列被告因違反毒品危害防制條例案件，經檢察官提起公訴（九十三年度毒偵字第二
二一三、二六八○號）及移
審判程序判決如左：
    主  文
甲○○連續施用第二級毒品，累犯，處有期徒刑拾月。
    事  實
一、甲○○前曾因施用毒品案件，經依法院裁定觀察、勒戒後，認無繼續施用毒品之
    傾向，由臺灣彰化地方法院檢察署檢察官於民國八十七年十月十九日，以八十七
    年度偵字第七一二五、七八七八號為不起訴處分確定。另因施用毒品案件，再依
    法院裁定觀察、勒戒後，認有繼續施用毒品之傾向，經再裁定送強制戒治，並經
    檢察官提起公訴，由本院於八十八年八月九日，以八十八年度易字第九○七號判
    處有期徒刑一年，經上訴後，由臺灣高等法院臺中分院於八十八年十二月九日，
    以八十八年度上易字第二九三九號判決上訴駁回確定。再因施用毒品案件，經裁
    定送強制戒治（業已期滿而於九十年十月三日結案），並經檢察官提起公訴，由
    本院於八十九年十一月二日，以八十九年度易字第一一九三號判處有期徒刑一年
    二月，並於八十九年十一月二十四日確定。前開二案所判處之徒刑，經送監合併
    執行，於九十一年八月十九日縮短刑期假釋出監，於九十二年一月十七日縮短刑
    期假釋期滿未經撤銷而執行完畢。復因施用毒品案件，再經檢察官提起公訴，由
    本院於九十三年一月二十日，以九十二年度易字第一二四一號判處有期徒刑九月
    ，經上訴後，由臺灣高等法院臺中分院於九十三年四月八日，以九十三年度上易
    字第二六四號判決上訴駁回確定（刻正在監執行中）。詎其仍不知悔改，於強制
    戒治執行完畢釋放後，復基於施用甲基安非他命之概括犯意，自九十三年五月九
    日或十日起，至九十三年八月二十三日止，在彰化縣彰化市○○里○○街九十四
    巷二號住處，以將甲基安非他命置放於鋁箔紙上，再加熱吸食其煙之方式，連續
    施用第二級毒品甲基安非他命多次。嗣於九十三年五月十七日二十一時十五分許
    、同年六月四日十時十分許及同年八月二十四日，在上址，為警分持拘票、搜索
    票及通緝而查獲，經分別採其尿液送檢驗結果，均呈甲基安非他命陽性反應而查
    悉上情。
二、案經彰化縣警察局及所轄彰化分局先後報請臺灣彰化地方法院檢察署檢察官偵查
    起訴暨併案審理。
    理  由
一、右開事實，業據被告甲○○於本院審理時坦承不諱，且被告於九十三年五月十七
    日、同年六月四日及同年八月二十四日先後為警查獲時，經警分別採其尿液送檢
    驗結果，確均呈甲基安非他命之陽性反應，有委託檢驗尿液代號與真實姓名對照
    認證單及彰化縣衛生局出具之煙毒尿液檢驗成績書各三份，以及中山醫學大學附
    設醫院藥物濫用檢測中心出具之確認結果報告一份附卷可憑。又被告前曾因施用
    毒品案件，經依法院裁定觀察、勒戒後，認無繼續施用毒品之傾向，由臺灣彰化
    地方法院檢察署檢察官於八十七年十月十九日，以八十七年度偵字第七一二五、
    七八七八號為不起訴處分確定。另因施用毒品案件，再依法院裁定觀察、勒戒後
    ，認有繼續施用毒品之傾向，經再裁定送強制戒治，並經檢察官提起公訴，由本
    院於八十八年八月九日，以八十八年度易字第九○七號判處有期徒刑一年，經上
    訴後，由臺灣高等法院臺中分院於八十八年十二月九日，以八十八年度上易字第
    二九三九號判決上訴駁回確定。再因施用毒品案件，經裁定送強制戒治（業已期
    滿而於九十年十月三日結案），並經檢察官提起公訴，由本院於八十九年十一月
    二日，以八十九年度易字第一一九三號判處有期徒刑一年二月，並於八十九年十
    一月二十四日確定。復因施用毒品案件，再經檢察官提起公訴，由本院於九十三
    年一月二十日，以九十二年度易字第一二四一號判處有期徒刑九月，經上訴後，
    由臺灣高等法院臺中分院於九十三年四月八日，以九十三年度上易字第二六四號
    判決上訴駁回確定一節，亦有臺灣彰化地方法院檢察署刑案資料查註紀錄表、臺
    灣高等法院被告全國前案紀錄表附卷可據。綜上所述，本件事證明確，被告右揭
    犯行，洵堪認定，應予依法論科。
二、核被告所為，係犯毒品危害防制條例第十條第二項之施用第二級毒品罪。被告供
    施用而持有第二級毒品之低度行為，應為施用第二級毒品之高度行為所吸收，不
    另論罪。被告先後多次施用第二級毒品犯行，時間緊接，犯罪構成要件相同，顯
    係基於概括之犯意反覆為之，為連續犯，應依刑法第五十六條之規定，以一罪論
    ，並加重其刑。又被告前曾因施用毒品案件，經本院於八十八年八月九日，以八
    十八年度易字第九○七號判處有期徒刑一年，經上訴後，由臺灣高等法院臺中分
    院於八十八年十二月九日，以八十八年度上易字第二九三九號判決上訴駁回確定
    。再因施用毒品案件，由本院於八十九年十一月二日，以八十九年度易字第一一
    九三號判處有期徒刑一年二月，並於八十九年十一月二十四日確定。前開二案所
    判處之徒刑，經送監合併執行，於九十一年八月十九日縮短刑期假釋出監，於九
    十二年一月十七日縮短刑期假釋期滿未經撤銷而執行完畢，此有臺灣彰化地方法
    院檢察署刑案資料查註紀錄表、臺灣高等法院被告全國前案紀錄表在卷可稽，其
    於五年內再犯有期徒刑以上之前揭施用第二級毒品罪，應依刑法第四十七條之規
    定論以累犯，並遞加重其刑。爰審酌被告犯罪之動機、目的、施用毒品係自戕身
    心，且前業因施用毒品，經送觀察、勒戒及強制戒治後，猶不知悔改，竟又再度
    施用第二級毒品，顯乏禁絕毒害之決心，惟其犯後坦承犯行、態度尚稱良好等一
    切情狀，量處如主文所示之刑，以示懲儆。
據上論斷，應依刑事訴訟法第二百七十三條之一第一項、第二百九十九條第一項前段
，毒品危害防制條例第十條第二項，刑法第十一條前段、第五十六條、第四十七條，
判決如主文。
本案經檢察官郭緯中到庭執行職務。
中      華      民      國    九十三    年     十      月      二十     日
                                臺灣彰化地方法院刑事第三庭
                                    法      官  李  進  清
右正本證明與原本無異。
如不服本判決，應於判決送達後十日內向本院提出上訴狀( 須附繕本 )。
                                    法院書記官  張  木  松
中      華      民      國    九十三    年     十     月      二十六    日
毒品危害防制條例第十條
施用第一級毒品者，處六月以上五年以下有期徒刑。
施用第二級毒品者，處三年以下有期徒刑。
